# Analyse des Séries Temporelles - Yahoo Finance

---
title: "Analyse des Séries Temporelles - Yahoo Finance"
author: "Ayoub EBN EL HADJ"
date: "`r Sys.Date()`"
output:
  html_document:
    toc: true
    toc_depth: 3
    number_sections: true
    theme: united
    highlight: tango
---

```{r setup, include=FALSE}
# Configuration globale des chunks
knitr::opts_chunk$set(
  echo = TRUE,
  warning = FALSE,
  message = FALSE,
  fig.align = 'center',
  fig.width = 10,
  fig.height = 6
)

# Chargement des bibliothèques nécessaires
library(quantmod)
library(forecast)
library(ggplot2)
library(kableExtra)
library(tidyquant)  # Pour améliorer la visualisation


# Introduction
#Contexte du Projet
#Ce projet vise à réaliser une analyse approfondie des séries temporelles financières en utilisant R et différentes techniques de modélisation.

#Objectifs
#Extraire des données boursières de Yahoo Finance
#Implémenter des modèles prédictifs
#Évaluer les performances des modèles"
#Méthodologie
#Récupération des Données
```

```{r}

# Paramètres de récupération
symbol <- "HDFCBANK.NS"
start_date <- as.Date("2023-01-01")
end_date <- Sys.Date()

# Téléchargement des données
stock_data <- getSymbols(symbol, src = "yahoo", 
                         from = start_date, 
                         to = end_date, 
                         auto.assign = FALSE)

# Extraction des prix de clôture ajustés
stock_data <- Cl(stock_data)
#Préparation des Données
# Division des données
n <- length(stock_data)
split_ratio <- 0.9
split_point <- floor(n * split_ratio)

# Séparation entraînement/test
train_data <- stock_data[1:split_point]
test_data <- stock_data[(split_point + 1):n]
```
Analyse Exploratoire
Visualisation des Données
```
# Graphique des données d'entraînement
autoplot(fortify.zoo(train_data)) +
  labs(
    title = "Série Temporelle - Prix de Clôture",
    x = "Date",
    y = "Prix"
  ) +
  theme_minimal()
  
```  
Analyse ACF et PACF

```{r Analyse ACF et PACF}
par(mfrow = c(1, 2))
acf(train_data, main = "ACF")
pacf(train_data, main = "PACF")
par(mfrow = c(1, 1))

# Modélisation
#Modèle ARIMA Automatique
# Sélection automatique du modèle
auto_arima_model <- auto.arima(train_data)

# Résumé du modèle
summary(auto_arima_model)
#Prédictions

# Génération des prédictions
forecast_horizon <- length(test_data)
arima_forecast <- forecast(auto_arima_model, h = forecast_horizon)

# Conversion des données en data frame pour ggplot
forecast_df <- data.frame(
  Date = as.Date(index(test_data)),
  Forecast = as.numeric(arima_forecast$mean),
  Lower80 = as.numeric(arima_forecast$lower[, 1]),
  Upper80 = as.numeric(arima_forecast$upper[, 1])
)

test_df <- data.frame(
  Date = as.Date(index(test_data)),
  Actual = as.numeric(test_data)
)

# Visualisation avec ggplot2
ggplot() +
  geom_line(data = data.frame(
    Date = as.Date(index(train_data)), 
    Price = as.numeric(train_data)
  ), aes(x = Date, y = Price), color = "blue") +
  geom_line(data = forecast_df, aes(x = Date, y = Forecast), color = "green") +
  geom_line(data = test_df, aes(x = Date, y = Actual), color = "red", linetype = "dashed") +
  geom_ribbon(data = forecast_df, 
              aes(x = Date, ymin = Lower80, ymax = Upper80), 
              alpha = 0.2, fill = "green") +
  labs(
    title = "Prévisions ARIMA vs Données Réelles",
    x = "Date",
    y = "Prix"
  ) +
  theme_minimal()


# Évaluation des Performances
#Métriques

# Calcul des métriques
mae <- mean(abs(test_data - arima_forecast$mean))
rmse <- sqrt(mean((test_data - arima_forecast$mean)^2))

# Tableau des métriques
metrics_table <- data.frame(
  Métrique = c("Erreur Absolue Moyenne (MAE)", "Racine Carrée de l'Erreur Quadratique Moyenne (RMSE)"),
  Valeur = c(mae, rmse)
)

kable(metrics_table, 
      caption = "Métriques de Performance du Modèle",
      format = "html") %>%
  kable_styling(bootstrap_options = c("striped", "hover"))


#Conclusion
#Résumé
#Un modèle ARIMA automatique a été développé
#Les prédictions montrent une bonne correspondance avec les données réelles
#Des améliorations futures pourraient inclure des modèles plus avancés
#Limites et Perspectives
#Exploration de modèles de machine learning
#Intégration de variables exogènes
#Analyse de séries temporelles multivariées
#Annexes
#Code Complet
#Le code R Markdown complet est disponible dans le fichier source.

##Références
#Package forecast
#Package quantmod
#Documentation R pour les séries temporelles
